【裁判字號】    98,訴,1809
【裁判日期】    981207
【裁判案由】    毒品危害防制條例
【裁判全文】
臺灣臺北地方法院刑事判決              98年度訴字第1809號
公  訴  人  臺灣臺北地方法院檢察署檢察官
被      告  甲○○
上列被告因違反毒品危害防制條例案件，經檢察官提起公訴（98
年度毒偵字第2531號），被告就被訴事實為有罪之陳述，本院合
議庭裁定由受命法官以簡式審判程序審理，判決如下：
    主  文
甲○○施用第一級毒品，累犯，處有期徒刑捌月，扣案第一級毒
品海洛因壹包（驗餘淨重零點零零柒陸公克，及直接包裝毒品而
殘有第一級毒品海洛因於上不可完全析離之夾鏈袋壹只）沒收銷
燬之。
    事  實
一、甲○○曾因違反肅清煙毒條例案件，經法院判處有期徒刑4
    年8 月確定，嗣於假釋中再犯懲治盜匪條例，經法院判處有
    期徒刑8 年確定，並撤銷前開假釋，兩罪經接續執行，於92
    年6 月6 日縮短刑期假釋出監，嗣因中華民國九十六年罪犯
    減刑條例自民國96年7 月16日施行，視為減刑而執行完畢。
    甲○○又於97年間，因施用毒品案件，經本院裁定觀察勒戒
    及強制戒治，於97年12月9 日執行強制戒治完畢釋放出所。
    詎甲○○仍不知悔改，復基於施用第一級毒品海洛因之犯意
    ，於98年8 月25日上午9 時許，在拾得他人丟棄之第一級毒
    品海洛因而持有後，旋於當日上午某時，在臺北市○○區○
    ○路137 巷5 號5 樓住處，以將海洛因摻在香菸內點燃施用
    之方式，施用海洛因1 次，並於施用完畢後將煙蒂丟棄。嗣
    為警於98年8 月25日下午2 時50分許，在臺北市○○區○○
    路二段300 巷13弄口查獲，並當場扣得海洛因1 包（毛重0.
    2090公克、淨重0.0090公克、取樣0.0014公克、餘重0.0076
    公克，及直接包裝毒品而殘有第一級毒品海洛因於上不可完
    全析離之夾鏈袋1 只），始查知上情。
二、案經臺北市政府警察局中正第二分局報請臺灣臺北地方法院
    檢察署檢察官偵查起訴。
    理  由
一、按除被告所犯為死刑、無期徒刑、最輕本刑為3 年以上有期
    徒刑之罪或高等法院管轄第一審案件者外，於法院準備程序
    進行中，被告先就被訴事實為有罪之陳述時，審判長得告知
    被告簡式審判程序之旨，並聽取當事人、代理人、辯護人及
    輔佐人之意見後，裁定進行簡式審判程序；且受命法官行準
    備程序，與法院或審判長有同一之權限；又簡式審判程序之
    證據調查，不受刑事訴訟法第159 條第1 項、第161 條之2
    、第161 條之3 、第163 條之1 及第164 條至第170 條規定
    之限制，刑事訴訟法第273 條之1 第1 項、第279 條第2 項
    前段、第273 條之2 分別定有明文。本案被告甲○○所為，
    係犯死刑、無期徒刑、最輕本刑為3 年以上有期徒刑以外之
    罪，其於準備程序中就被訴事實為有罪之陳述，經法官告知
    簡式審判程序之旨，並聽取公訴人、被告之意見後，認為適
    宜由受命法官獨任進行簡式審判程序，依刑事訴訟法第273
    條之1 第1 項規定，合議庭裁定由受命法官獨任進行審判程
    序，合先敘明。
二、上揭事實業據被告於本院審理中坦承不諱，且有臺灣尖端先
    進生技醫藥股份有限公司濫用藥物檢驗報告、臺北市政府警
    察局偵辦毒品案件尿液檢體委驗單、贓證物品清單在卷可證
    （偵查卷第44-47 頁），並有海洛因1 包（毛重0.2090公克
    、淨重0.0090公克、取樣0.0014公克、餘重0.0076公克，及
    直接包裝毒品而殘有第一級毒品海洛因於上不可完全析離之
    夾鏈袋1 只）扣案足憑，復有交通部民用航空局航空醫務中
    心毒品鑑定書在卷可佐（偵查卷第49頁），足認被告自白應
    與事實相符。又被告前於97年間，因施用毒品案件，經本院
    裁定觀察、勒戒及強制戒治，於97年12月9 日執行強制戒治
    完畢釋放出所，亦有臺灣高等法院被告前案紀錄表在卷可查
    ，是被告於觀察、勒戒及強制戒治執行完畢釋放後五年內，
    再犯本案施用海洛因之犯行，應堪認定。綜上，本案事證明
    確，被告犯行洵堪認定，應依法論科。
三、按海洛因係毒品危害防制條例第2 條第2 項第1 款所定之第
    一級毒品，不得非法持有、施用，被告非法施用，核其所為
    ，係犯毒品危害防制條例第10條第1 項之施用第一級毒品罪
    。被告持有海洛因之低度行為，應為其施用之高度行為所吸
    收，不另論罪。被告有如事實欄所載曾經有期徒刑執行完畢
    之前科，有臺灣高等法院被告全國前案紀錄表及刑案資料查
    註紀錄表各1 份在卷可查，其於有期徒刑執行完畢後，五年
    內故意再犯本件有期徒刑以上之罪，為累犯，應依刑法第47
    條第1 項之規定，加重其刑。爰審酌被告曾有多次觸犯施用
    毒品之犯行，雖經觀察、勒戒及強制戒治之執行，仍未能斷
    戒施用毒品惡習，顯見其戒治意志不堅，缺乏勒戒動機，本
    應從重量刑。惟念其施用毒品係對己身殘害，未造成他人具
    體危害，且能於本院審理時坦承犯行，態度尚稱良好，已有
    悔意，復衡其犯罪之動機、目的、手段，犯罪時所受之刺激
    及其品性、生活狀況及智識程度等一切情狀，量處如主文之
    刑，以示儆懲。
四、扣案之白色粉末1 包，其內粉末確為海洛因，而直接包裝毒
    品之夾鏈袋1 只，則有海洛因殘留於上不可完全析離，應視
    之為毒品，有交通部民用航空局航空醫務中心毒品鑑定書及
    扣案物品相片在卷可查（偵查卷第49、17頁），係為海洛因
    1 包（毛重0.2090公克、淨重0.0090公克、取樣0.0014公克
    、餘重0.0076公克，及直接包裝毒品而殘有第一級毒品海洛
    因於上不可完全析離之夾鏈袋1 只），且係被告因施用所持
    有之第一級毒品，業據被告供承在卷，應依毒品危害防制條
    例第18條第1 項前段之規定，不問屬於犯人所有與否，宣告
    沒收銷燬之。至因鑑定而耗損之毒品，已因鑑定而滅失，爰
    不予宣告沒收，附此敘明。
據上論斷，應依刑事訴訟法第273 條之1 第1 項、第284 條之1
、第299 條第1 項前段，毒品危害防制條例第10條第1 項、第18
條第1 項前段，刑法第11條、第47條第1 項，判決如主文。
本案經檢察官葉惠燕到庭執行職務。
中    華    民    國    98    年    12    月    7     日
                  刑事第七庭  法  官  林勇如
上正本證明與原本無異。
如不服本判決應於收受送達後10日內向本院提出上訴書狀，並應
敘述具體理由；其未敘述上訴理由者，應於上訴期間屆滿後20日
內向本院補提理由書（均須按他造當事人之人數附繕本）「切勿
逕送上級法院」。
                              書記官  葉潔如
中    華    民    國    98    年    12    月    7     日
附錄：本案論罪科刑法條全文
毒品危害防制條例第10條
施用第一級毒品者，處6 月以上5 年以下有期徒刑。
施用第二級毒品者，處3 年以下有期徒刑。

司法院資訊處製作；財團法人民間司法改革基金會備份。
